臺灣桃園地方法院刑事判決　　　93年度訴字第1355號
公訴人　台灣桃園地方法院檢察署檢察官
被　告　乙○○　男　24歲民.
　　　　　　　　(
選任辯護人　袁健峰律師
　　　　　　陽文瑜律師
上列被告因違反槍砲彈藥刀械管制條例案件，經檢察官提起公訴
（93年度偵字第6287號），本院判決如下：
    主  文
乙○○連續未經許可，販賣可發射子彈具有殺傷力之改造槍枝，
處有期徒刑伍年陸月，併科罰金新臺幣參拾萬元，罰金部分如易
服勞役以罰金總額與陸個月之日數比例折算。
扣案仿ＦＮ廠半自動改造玩具手槍玖支（均各含彈匣壹個）（槍
枝管制編號：0000000000至0000000000號）、具殺傷力之改造子
彈拾伍顆（均具直徑約捌ＭＭ至捌點玖ＭＭ金屬彈頭）、改造子
彈貳拾肆顆（均具直徑約捌ＭＭ金屬彈頭）、金屬槍管成品拾支
、金屬槍管半成品壹支、喜得丁火藥壹包（驗餘淨重壹點零壹公
克）、白色火藥壹包（驗餘淨重壹點肆柒公克）、通槍管參支、
油標尺壹支、鉗子貳支、螺絲起子貳支、銼刀貳支、鋸刀壹支、
磨石捌支、鐵鎚壹支、ＭＴ－一八九Ａ型迷你型車床壹台及所附
鑽頭肆支、車刀參支、研磨石拾玖支、銅條貳拾參條、圓弧形金
屬彈頭半成品伍拾肆顆、圓弧形金屬彈頭成品伍顆、彈殼半成品
伍拾肆顆、底火帽陸拾陸顆，均沒收。
    事  實
一、乙○○先後於下列時、地，為下列犯行：
(一)、乙○○明知槍枝主要組成零件之金屬槍管，屬槍砲彈藥刀械
    管制條例管制之槍枝主要組成零件，非經中央主管機關許可
    ，不得製造、持有，竟未經許可基於製造槍枝主要組成零件
    之金屬槍管之概括犯意，先於民國九十三年一月份某日，在
    不知情之丙○○（業經檢察官另為不起訴處分）所開設位於
    新竹縣新埔鎮○○路六九二號之工廠內，向丙○○出示一張
    「頂倫企業公司」之名片，表示其係頂倫公司之工務維修人
    員，因公司需用機械材料，願以新台幣（下同）一千五百元
    之代價，請丙○○按照乙○○所攜帶前來之槍管樣品，重新
    製作一支金屬槍管成品，丙○○同意後，即先後於同年一月
    七日某時、同年三月間某日某時、同年四月九日某時，先後
    接獲乙○○訂購金屬槍管五支（其中一支即上開依樣品製作
    之金屬槍管）、二支、十五支之訂單，隨即以其所有之鐵料
    及工廠內現有之機器設備，先後製造屬槍枝主要組成零件之
    金屬槍管五支、二支、十四支及一支槍管半成品，完成後並
    分別於同年一月十四日某時、同年三月間某日某時、同年四
    月十六日某時交付乙○○收受，乙○○並自斯時起未經許可
    而持有上開槍管成品，以供乙○○製造槍枝之用。期間不知
    情之丙○○另依乙○○所提供之設計圖及材料，以每包約三
    、四百元之代價，以其工廠內現有之機器設備，將乙○○所
    交付之圓弧形金屬材料一包，加以拋光，製造成可作為子彈
    彈頭使用之圓弧形金屬彈頭約二、三十顆，完工後交付乙○○收受，以供乙○○製造子彈之用。
(二)、乙○○明知仿ＦＮ廠半自動手槍換裝土造金屬槍管改造而成
    之可發射子彈具有殺傷力之改造玩具手槍，屬槍砲彈藥刀械
    管制條例管制之槍枝，非經中央主管機關許可，不得製造、
    持有，竟未經許可基於製造可發射子彈具有殺傷力之槍枝之
    概括犯意，先於九十三年三月間某日，以郵購方式，向嘉義
    縣華山玩具企業社之不知情之許姓人士，以每支三千二百五
    十元之價格，購入均無殺傷力之仿ＦＮ廠半自動手槍外型製
    造之玩具手槍二十六支，隨即於九十三年三月間某日起，至
    同年四月十六日某日止，均在其桃園縣龍潭鄉○○路六三巷
    十四弄一衖一號四樓家中，先後分三至四批，將其所購入之
    上開玩具手槍中之十一支之槍管卸除，再先後將上開所定製
    之金屬槍管，均以其所有之通槍管清理後，分三至四批組裝
    於上開十一支玩具手槍上，以此換裝土造金屬槍管之方式，
    將上開不具殺傷力之玩具手槍十一支，改造成仿ＦＮ廠半自
    動手槍製造換裝土造金屬槍管可發射子彈具有殺傷力之改造
    玩具手槍十一支，並均自改造完成之日起未經許可而持有之
    ，以供其販賣之用。
(三)、乙○○明知雙基發射火藥、煙火類火藥，均屬槍砲彈藥刀械
    管制條例管制之彈藥主要組成零件，非經中央主管機關許可
    ，不得持有，竟於九十三年三月間某日，在桃園縣龍潭鄉某
    五金行內，以每包三百餘元之價格，向該五金行之人員，購
    入係雙基發射火藥屬彈藥主要組成零件之喜得丁火藥一包（
    扣案時含包裝袋實際毛重四點六三公克，淨重一點二六公克
    ，驗餘淨重一點○一公克），另於上開以郵購方式，向華山
    玩具企業社，購入均無殺傷力之玩具手槍同時受贈係煙火類
    火藥亦屬彈藥主要組成零件之白色火藥一包（扣案時含包裝
    袋實際毛重十三點四公克，淨重一點七五公克，驗餘淨重一
    點四七公克），並分別自購得及受贈上開火藥之時起未經許
    可而持有之，以供其製造子彈之用。
(四)、乙○○明知具殺傷力之土造子彈，屬槍砲彈藥刀械管制條例
    管制之子彈，非經中央主管機關許可，不得製造、持有，竟
    基於未經許可製造具有殺傷力之子彈之犯意，於九十三年三
    月間某日起，至同年四月十六日某日止，接續在其桃園縣龍
    潭鄉○○路六三巷十四弄一衖一號四樓家中，利用其所有之
    銼刀及型號ＭＴ－一八九Ａ型迷你型車床及所附鑽頭、車刀
    、研磨石等，將其所有之八ＭＭ銅條，挫磨成圓弧形之金屬
    彈頭，將其所有之九ＭＭ銅條內部鑿空製成彈室，復將上開
    所購得之喜得丁火藥、白色火藥取出若干，置入所製成之彈
    室中，並於彈室兩端，一端裝上上開所自製及委託丙○○所
    製造之圓弧形金屬彈頭，一端裝上其所購得之底火帽，輔以
    其所有之油標尺、鉗子、螺絲起子、鋸刀、鐵鎚等為組裝之
    工具，製造完成具有底火、火藥、彈頭等結構，可擊發具有
    殺傷力之土造子彈九十三顆，另同時製造之子彈二十三顆則
    不具殺傷力，並自斯時起未經許可而持有之，以供其販賣之
    用。
(五)、乙○○於陸續製造完成上開槍、彈後，復未經許可基於販賣
    可發射子彈具有殺傷力之槍枝及子彈之概括犯意，先後於九
    十三年三月底某日某時、同年四月三日至五日間某日某時、
    同年四月十六日二十一時五十分許，均在其上開住處，先後
    分三次出售其所製造完成之上開仿ＦＮ廠半自動手槍製造已
    換裝土造金屬槍管改造而成之可發射子彈具有殺傷力之改造
    玩具手槍二支、三支、五支（各均含彈匣一個）及其所製造
    完成之上開具有殺傷力之土造子彈二十顆（另有十顆不具殺
    傷力）、二十顆（另有十顆不具殺傷力）、二十八顆（另二
    顆不具殺傷力）予甲○○。其中九十三年三月底某日、同年
    四月三日至五日間某日所出售之槍、彈，均係以改造玩具手
    槍每把一萬五千元、土造子彈一顆五百元之價格出售，並分
    別經甲○○於同日試射可擊發認具殺傷力後，於同日交付價
    金；於同年四月十六日二十一時五十分許所出售之槍、彈，
    則係於達成買賣合意後，先交付甲○○持以試射，尚未交付
    價金。
(六)、嗣於九十三年四月十六日二十二時許，甲○○持上開第三次
    所購得之改造玩具手槍五支、子彈二十八顆（另有二顆不具
    殺傷力），離去上開乙○○家中欲覓地試射時，為警在桃園
    縣龍潭鄉○○路六三巷十四弄口，當場查獲，並扣得具殺傷
    力之改造槍枝五支（均含彈匣）及土造子彈二十八顆，不具
    殺傷力之土造子彈二顆；甲○○並再於同年月十七日一時十
    五分許，帶同員警返回甲○○位於桃園縣龍潭鄉○○村○○
    路六三巷十四弄一衖八號五樓居住處，同意員警搜索後，又
    在其住處樓頂查獲上開第二次所購入之具殺傷力之改造槍枝
    三支（均含彈匣）及剩下之尚未擊發之子彈十顆。總計扣得
    甲○○持有之上開槍枝八支（均含彈匣一個）（槍枝管制編
    號：0000000000至0000000000號）及具殺傷力之改造子彈三
    十八顆（均具直徑約八ＭＭ金屬彈頭）、不具殺傷力之改造
    子彈二顆，扣案具殺傷力之土造子彈三十八顆，嗣經鑑定試
    射十一顆，拆解三顆。另警方於同年四月十六日二十二時查
    獲甲○○後，亦另持搜索票於同日二十二時十五分許，前往
    乙○○位於桃園縣龍潭鄉○○路六三巷十四弄一衖一號四樓
    一個）（槍枝管制編號：0000000000號）、具殺傷力之土造
    子彈二十五顆（均具直徑約八ＭＭ至八點九ＭＭ金屬彈頭）
    、不具殺傷力之改造子彈一顆，金屬槍管成品十支、金屬槍
    管半成品一支，乙○○所有供改造槍枝使用之通槍管三支；
    供製造槍、彈使用之油標尺一支、鉗子二支、螺絲起子二支
    、銼刀二支、鋸刀一支、磨石八支、鐵鎚一支、ＭＴ－一八
    九Ａ型迷你型車床一台及所附鑽頭四支、車刀三支、研磨石
    十九支、銅條二十三條、圓弧形金屬彈頭半成品五十四顆、
    圓弧形金屬彈頭成品五顆、彈殼半成品五十四顆、底火帽六
    十六顆、喜得丁火藥一包（含外包裝實際毛重四點六三公克
    ，淨重一點二六公克，驗餘淨重一點○一公克）、白色火藥
    一盒（含外包裝實際毛重十三點四公克，淨重一點七五公克
    ，驗餘淨重一點四七公克）、不具殺傷力之道具槍二支、玩
    具獵槍一支。扣案具殺傷力之土造子彈二十五顆，嗣經鑑定
    試射七顆，拆解三顆。嗣又經警持搜索票於同年四月十六日
    二十二時三十分許，在新竹縣新埔鎮○○路六九二號丙○○
    六張、名片一張；丙○○所填製之出貨單二張；槍管半成品
    四十支。
二、案經檢察官指揮內政部警政署刑事警察局暨台北市政府警察
    局大同分局偵辦後報請臺灣桃園地方法院檢察署檢察官偵查
    起訴。
    理  由
一、右揭犯罪事實，業據被告乙○○先後於警詢、檢察官訊問及
    本院審理中坦承不諱，並有下列證據可佐：
(一)、事實欄一、(一)被告先後於上開時、地，利用不知情丙○○製
    造並持有槍枝主要組成零件之金屬槍管部分，核與證人丙○○於檢察官訊問及本院審理時之證述相符。其中被告實際委
    託丙○○製造金屬槍管之時間及數目部分，被告雖於九十三
    年四月十七日警詢、於九十三年四月十七日、九十三年五月
    六日、九十三年六月四日檢察官訊問時均供稱：我於九十三
    年三月間向丙○○訂購金屬槍管，迄今訂購二十七支，他共
    分三次交給我云云；然證人丙○○於九十三年四月十七日檢
    察官訊問時證稱：我總共受被告委託製造金屬槍管三次，第
    一次是九十三年一月份，含樣品一支在內計五支；第二次是
    同年三月底左右，計四支；第三次是同年四月十六日交貨的
    ，計十五支云云，其中丙○○所稱分三批訂製、交貨部分，
    核與被告上開供述相符，已堪認定。然製造之時間及每次製
    造之數量，則與被告上開供述不符，有釐清之必要。詰之證
    人丙○○於本院審理時證稱：我先後於同年一月七日某時、
    四月九日某時，受被告委託，先後製造金屬槍管五支、十五
    支，完成後並分別於同年一月十四日某時、四月十六日某時
    交付被告收受，至於九十三年三月間某日受託製造之槍管數
    目我不記得了，但應該少於十支，在我住處查扣之金屬圓管
    四十支，是我認為被告仍會訂製，故自己預先製作之半成品
    ，並非被告訂製等語，是證人此部分有關九十三年一月間、
    同年四月間訂購、交貨金屬槍管之時間、數目及丙○○處扣
    得之金屬圓管並非被告委託製造之證述，應堪可採，並有浩
    全實業社九十三年一月十四日、同年四月十六日（誤載為九
    十四年）出貨單二張在卷足證，被告先後於九十三年一月七
    日某時、同年四月九日某時，向丙○○訂購金屬槍管五支、
    十五支，丙○○製造完成後，並分別於同年一月十四日某時
    、同年四月十六日某時交付乙○○收受之事實，亦堪認定。
    至於九十三年三月份被告所訂購之槍管數目部分，因本案被
    告總計販售其已換裝上開土造金屬槍管可發射子彈具有殺傷
    力之改造玩具手槍十支予甲○○（詳如後述）。又在被告住
    處扣案之改造玩具手槍一支（槍枝管制編號：0000000000號
    ）、金屬圓管十一支、在丙○○住處扣案之金屬圓管四十支
    ，經送鑑定，其中改造玩具手槍一支，認係仿ＦＮ廠半自動
    手槍製造已換裝土造金屬槍管可發射子彈具有殺傷力之改造
    玩具手槍；金屬圓管十一支，認其中十支係土造金屬槍管，
    一支係土造金屬槍管半成品；金屬圓管四十支均係土造金屬
    槍管半成品，亦有內政部警政署刑事警察局九十三年六月七
    日刑鑑字第○九三○○八四七八二號槍彈鑑定書一份可稽。
    是此部分合計被告利用丙○○製造之金屬槍管成品係二十一
    支，金屬槍管半成品係一支無誤。又九十三年一月間、同年
    四月間被告先後訂製、收受之槍管數目係五支、十五支，業
    如前述，其中製造完成之十五支部分，扣案十一支，經鑑定
    其中一支係半成品，亦如前述，是此部分丙○○受託製造完
    成交被告收受之金屬槍管應十四支成品、一支半成品無誤。
    證人丙○○於本院審理時對於九十三年三月份之訂購數目已
    因記憶模糊，而難以確認，而其於上開檢察官訊問時證述之
    製造槍管總數二十四支，又與被告上開供述之二十七支不符
    ，甚且上開業已製造完成並交付被告之金屬槍管十一支中，
    亦有一支尚屬槍管半成品，自難僅憑丙○○上開檢察官訊問
    時所稱：於九十三年三月份受託製造四支金屬槍管云云，即
    遽為認定其受託製造完成並交付予被告之金屬槍管成品係四
    支。是應從有利於被告之數目認定之，即以已製成槍枝計十
    一支，扣案金屬槍管成品十支、半成品一支，認定被告總計
    委託丙○○製造金屬槍管係二十一支。是被告於九十三年三
    月間某日向丙○○訂製之金屬槍管係二支無誤。綜上，被告
    先後於事實欄一、(一)所示時、地，利用不知情丙○○製造槍
    枝主要組成零件之金屬槍管，總計二十一支，丙○○先後製
    造完成後，分別於上開時、地交付被告持有之犯行，應堪認
    定。
(二)、事實欄一、(二)、(五)被告先後於上開時、地，以所購得之玩具
    手槍，換裝事實欄一、(一)訂製之金屬槍管，分三至四批，先
    後製造仿ＦＮ廠半自動手槍製造換裝土造金屬槍管可發射子
    彈具有殺傷力之改造玩具手槍十一支，並於上開時、地，先
    後出售其中十支（同時出售子彈部分，詳如後述）予甲○○
    之事實，核與證人甲○○本院審理時之證述相符。其中被告
    於九十三年三月底某日某時，在其上開住處，出售予甲○○
    之改造玩具手槍二支，雖經甲○○試射毀損後丟棄，無法扣
    案以供鑑定，然甲○○於本院審理時證稱：這一次我買了二
    支手槍（均含彈匣一個）、三十發子彈，我有持槍、彈試射
    ，可擊發二十顆子彈，這二支槍後來打壞了，我就用雜誌包
    起來裝垃圾袋丟到垃圾堆等語，是依甲○○上開證言，足證
    此被告改造、販賣之二支改造玩具手槍，均可擊發子彈，應
    均具殺傷力無誤。扣案之被告改造後於九十三四月三日至五
    日間某日某時、同年四月十六日二十一時五十分許，出售予
    甲○○之改造玩具手槍三支、五支，及被告住處扣案之被告
    改造之玩具手槍一支，經送內政部警政署刑事警察局鑑定，
    鑑定結果為：送鑑改造手槍九支（槍枝管制編號：00000000
    00至0000000000號），認均係以仿ＦＮ廠半自動手槍均換裝
    土造金屬槍管改造而成之改造玩具手槍，均機械性能良好，
    均可擊發適用之子彈，認均具殺傷力等情，亦有內政部警政
    署刑事警察局九十三年六月七日刑鑑字第○九三○○八四七
    八二號槍彈鑑定書一份可稽。並有被告所有供改造槍枝使用
    之通槍管三支扣案足證。被告先後於上開時地，分三至四批
    ，製造可發射子彈具有殺傷力之改造玩具手槍十一支，並先
    後於上開時地，販售其中之十支予甲○○之犯行，應堪認定
    。
(三)、事實欄一、(三)被告於上開時、地，購入屬彈藥主要組成零件
    之喜得丁火藥一包，受贈白色火藥一包，並自斯時起未經許
    可持有之事實，有喜得丁火藥、白色火藥各一包扣案可稽。
    扣案之喜得丁火藥、白色火藥，經送內政部警政署刑事警察
    局鑑定，鑑定結果為：喜得丁火藥一包，含外包裝實際毛重
    四點六三公克，淨重一點二六公克，驗餘淨重一點○一公克
    ，認係雙基發射火藥；白色火藥一包，含外包裝袋實際毛重
    十三點四公克，淨重一點七五公克，驗餘淨重一點四七公克
    ，認係煙火類火藥等情，有內政部警政署刑事警察局九十三
    年五月二十七日刑鑑字第○九三○○八五四一四號鑑驗通知
    書一份可稽。雙基發射火藥常用於制式槍枝、火砲之發射藥
    ；煙火類火藥則可作為土製爆裂物之裝填用等情，亦有雙基
    發射藥相關說明資料一份在卷足憑。而依據內政部八十六年
    十一月二十四日（八六）台內警字第八六七○八六三號公告
    ，火藥係屬炸彈或爆裂物之主要組成零件，亦有內政部警政
    署刑事警察局九十三年十二月二十七日第○九三○二四五七
    四八號函附卷可參。故扣案之喜得丁火藥、白色火藥各一包
    ，應屬槍砲彈藥刀械管制條例第四條第一項第二款、第二項
    所規定之彈藥之主要組成零件，依同條例第五條規定，非經
    中央主管機關許可，不得持有之。被告購入屬彈藥主要組成
    零件之喜得丁火藥一包、受贈屬彈藥主要組成零件之白色火
    藥一包，並自斯時起持有之犯行，應堪認定。
(四)、事實欄一、(四)、(五)被告於上開時、地，接續以其所有之上開
    工具，將所持有之喜得丁火藥、白色火藥用以製造可擊發具
    有殺傷力之土造子彈九十三顆，不具殺傷力之子彈二十三顆
    ，並於先後於上開時、地，於出售上開改造手槍同時，一併
    先後以上開價格，出售其中具殺傷力之子彈六十八顆、不具
    殺傷力之子彈二十二顆予甲○○之事實，核與證人甲○○於
    本院審理時之證述相符。其中被告於九十三年三月底某日某
    時、同年四月三日至五日間某日某時，在其上開住處，出售
    予甲○○之土造子彈各三十顆部分，其中部分子彈雖經甲○○試射擊發後丟棄，無法扣案以供鑑定，然經甲○○於本院
    審理時證稱：這二次我分別買了三十顆子彈，我有持槍、彈
    試射，第一次購入之三十顆，經全部試射，可擊發二十顆，
    十顆不能擊發；第二次購入之三十顆，其中二十顆經試射，
    可擊發十顆，十顆不能擊發，另十顆尚未試射即為警查獲等
    語，是依甲○○上開證言，足證被告於九十三年三月底某日
    某時出售予甲○○之子彈三十顆中之二十顆應具殺傷力，其
    餘十顆因不能擊發不具殺傷力；被告於同年四月三日至五日
    間某日某時出售予甲○○之子彈三十顆其中經甲○○試射之
    二十顆中，亦有十顆具殺傷力，十顆不具殺傷力無誤。扣案
    之被告於九十三年四月三日至五日間某日某時、同年四月十
    六日二十一時五十分許，出售予甲○○之土造子彈十顆、三
    十顆，計四十顆，及被告住處查扣之土造子彈二十六顆，經
    先後送內政部警政署刑事警察局及法務部調查局鑑定，鑑定
    結果為：其中甲○○被查獲之四十顆中之三十八顆，認均係
    具直徑約八ＭＭ之金屬彈頭之土造子彈，認均具殺傷力，其
    餘二顆不具殺傷力；其中被告被查獲之二十六顆中之二十五
    顆，認均係具直徑八至八點九ＭＭ金屬彈頭之土造子彈，認
    均具殺傷力，其餘一顆不具殺傷力，亦有內政部警政署刑事
    警察局九十三年六月七日刑鑑字第○九三○○八四七八二號
    槍彈鑑定書、法務部調查局九十三年十月四日調科參字第○
    九三○○三八二二九○號鑑定通知書各一份可稽。此外亦有
    被告所有供製造槍、彈使用之油標尺一支、鉗子二支、螺絲
    起子二支、銼刀二支、鋸刀一支、磨石八支、鐵鎚一支、Ｍ
    Ｔ－一八九Ａ型迷你型車床一台及所附鑽頭四支、車刀三支
    、研磨石十九支、銅條二十三條扣案，及尚未製成子彈亦係
    供製造子彈之用之圓弧形金屬彈頭半成品五十四顆、圓弧形
    金屬彈頭成品五顆、彈殼半成品五十四顆、底火帽六十六顆
    扣案足證。綜上，被告接續於上開時、地，製造可擊發具有
    殺傷力之土造子彈計九十三顆、不具殺傷力之子彈二十三顆
    ，並先後於上開時、地，搭配所出售之槍枝，同時先後販售
    其中具殺傷力之土造子彈二十顆、二十顆、二十八顆，總計
    六十八顆予甲○○之犯行，應堪認定。
二、核被告乙○○所為，係犯槍砲彈藥刀械管制條例第十一條第
    一項未經許可製造可發射子彈具有殺傷力之改造玩具手槍罪
    、同條例第十一條第一項未經許可販賣可發射子彈具有殺傷
    力之改造玩具手槍罪、同條例第十二條第一項未經許可製造
    子彈罪、同條例第十二條第一項未經許可販賣子彈罪、同條
    例第十三條第一項未經許可製造槍枝之主要組成零件罪。所
    為上開未經許可製造槍枝之主要組成零件部分，其利用不知
    情之丙○○製造屬槍枝主要組成零件之金屬槍管，為間接正
    犯。公訴人雖漏未敘及被告所犯之上開未經許可製造槍枝之
    主要組成零件法條，然起訴書對於上述未經許可製造槍枝之
    主要組成零件之犯罪事實已有載明，自屬業經起訴之事實，
    本院自應予以審究。被告先後分三次利用丙○○製造金屬槍
    管二十二支，其中二十一支業已製成金屬槍管成品，其中第
    三次製造之十五支中，有一支雖亦已由丙○○交付被告，然
    仍屬金屬槍管半成品而未能製造完成屬槍枝主要組成零件之
    金屬槍管，惟被告該次既係基於單一犯意，接續製造上開金
    屬槍管十五支，雖其中十四支製造完成，一支未完成，惟被
    告接續製造金屬槍管之行為仍屬實質上一罪，應僅論以一製
    造金屬槍管既遂罪為足。被告接續製造子彈一百十六顆，其
    中九十三顆具有殺傷力，此部分已屬既遂，另所製造之二十
    三顆不具殺傷力，及扣案圓弧形金屬彈頭半成品五十四顆、
    圓弧形金屬彈頭成品五顆、彈殼半成品五十四顆、底火帽六
    十六顆未及裝配完成。惟被告既係基於單一犯意，接續製造
    上開子彈，雖部分尚未完成或完成後不具殺傷力，惟被告接
    續製造子彈之行為仍屬實質上一罪，應僅論以一製造具有殺
    傷力之子彈既遂罪為足，均一併敘明。被告製造屬槍枝主要
    組成零件之金屬槍管，其持有屬槍枝主要組成零件之金屬槍
    管之低度行為，為製造之高度行為所吸收，不另論罪。被告
    製造、販賣改造玩具手槍及子彈，其持有改造玩具手槍、子
    彈、彈藥之主要組成零件之低度行為，分別為製造、販賣之
    高度行為所吸收，亦不另論罪。被告先後多次未經許可製造
    屬槍枝主要組成零件之金屬槍管；先後多次製造可發射子彈
    具有殺傷力之改造玩具手槍；先後多次販賣可發射子彈具有
    殺傷力之改造玩具手槍、先後多次販賣具殺傷力之子彈犯行
    ，均時間緊密，方法相同，顯係基於概括之犯意，反覆為之
    ，而犯構成要件相同之罪名，均為連續犯，依刑法第五十六
    條之規定，分別以未經許可製造屬槍枝主要組成零件之金屬
    槍管；製造可發射子彈具有殺傷力之改造玩具手槍；販賣可
    發射子彈具有殺傷力之改造玩具手槍、販賣具殺傷力之子彈
    一罪論，並分別依法加重其刑。被告一行為同時、同地販賣
    上開槍、彈予甲○○，觸犯上開二販賣罪名，為想像競合犯
    ，應從一重依未經許可販賣可發射子彈具有殺傷力之改造玩
    具手槍罪處斷。被告未經許可製造屬槍枝主要組成零件之金
    屬槍管，係用以製造可發射子彈具有殺傷力之改造玩具手槍
    ；又製造可發射子彈具有殺傷力之改造玩具手槍、子彈，係
    用以販賣可發射子彈具有殺傷力之改造玩具手槍、子彈，各
    罪間有方法、目的之牽連關係，應從一重依販賣可發射子彈
    具有殺傷力之改造玩具手槍罪處斷。爰審酌被告並無前科，
    素行尚佳，未經許可改造可發射子彈具有殺傷力之槍枝十一
    支、子彈九十三顆，進而販賣槍枝十支、子彈六十八顆，對
    於他人之生命、身體安全具有威脅，對社會治安造成不安，
    暨其係因貪圖販賣槍彈之利益，販售槍枝得款七萬五千元；
    販售子彈得款三萬元，犯罪後坦承全部犯行，態度尚佳等一
    切情狀，量處如主文所示之刑，並就罰金部分，諭知易服勞
    役之折算標準，以示懲儆。公訴人求刑有期徒刑六年，併科
    罰金五十萬元，依上開說明，核屬過重，且檢察官係併就後
    述不另為無罪諭知部分一併求處，而該不另為無罪諭知部分
    既不能證明犯罪，被告之犯情即較檢察官求刑範圍為小，故
    難依其所請，併此敘明。
三、扣案之可發射子彈具有殺傷力之仿ＦＮ廠半自動手槍均換
    裝土造金屬槍管改造而成之改造玩具手槍九支（均各含彈匣
    一個）（槍枝管制編號：0000000000至0000000000號））、
    具殺傷力之改造子彈十五顆（均具直徑約八ＭＭ至八點九Ｍ
    Ｍ金屬彈頭）、改造子彈二十四顆（均具直徑約八ＭＭ金屬
    彈頭）、金屬槍管成品十支、喜得丁火藥一包（驗餘淨重一
    點○一公克）、白色火藥一盒（驗餘淨重一點四七公克），
    均屬違禁物，均應依刑法第三十八條第一項第一款之規定，
    宣告沒收。原扣案之具殺傷力改造子彈（均具直徑約八Ｍ
    Ｍ至八點九ＭＭ金屬彈頭）十顆，雖本屬違禁物，惟嗣業於
    功能；原扣案之具殺傷力改造子彈（均具直徑約八ＭＭ屬彈
    頭）十四顆，雖本屬違禁物，惟嗣業於送鑑定時，其中十一
    顆經試射，其中三顆經拆解，亦不具子彈功能；扣案子彈三
    顆，經鑑定不具殺傷力，均有上引之內政部警政署刑事警察
    局、法務部調查局之鑑定書可證，未扣案子彈五十顆，業經
    甲○○試射擊發後丟棄，業據甲○○審理時證述明確，足認
    已亦不具子彈功能；扣案喜得丁火藥、白色火藥中，於鑑定
    時供鑑定使用部分，因已不存在；此部分自均不得為沒收之
    諭知。在被告住處扣案金屬槍管半成品一支，係被告委託
    丙○○製造後交付之物，雖經鑑定尚屬半成品非違禁物，然
    係被告所有，因犯製造槍枝主要組成零件所得之物，應依刑
    法第三十八條第一項第三款之規定，宣告沒收。扣案金屬圓
    管四十支，尚屬槍管半成品，有上引鑑定報告足證，非屬違
    禁物，又非被告委託係丙○○製造，非被告所有供犯罪所用
    或所得之物，不得宣告沒收。扣案通槍管三支，係被告所
    有供改造槍枝犯罪使用之物，扣案油標尺一支、鉗子二支、
    螺絲起子二支、銼刀二支、鋸刀一支、磨石八支、鐵鎚一支
    、ＭＴ－一八九Ａ型迷你型車床一台及所附鑽頭四支、車刀
    三支、研磨石十九支、銅條二十三條、圓弧形金屬彈頭半成
    品五十四顆、圓弧形金屬彈頭成品五顆、彈殼半成品五十四
    顆、底火帽六十六顆，亦係被告所有供製造槍、彈犯罪使用
    之物，均據被告審理時供明，均應依刑法第三十八條第一項
    第二款之規定，宣告沒收。另在丙○○處查獲被告所交付
    供製造子彈之用之子彈彈頭設計圖六張，依該設計圖僅係草
    圖且丙○○製造完成後，並未將設計圖返還被告，且除該次
    製造外亦未再有何製造該物之行為，依交易常規，該設計圖
    應屬丙○○所有，而非被告所有，不得宣告沒收；另扣案道
    具槍二支、玩具獵槍一支，經鑑定均不具殺傷力，不得宣告
    沒收。扣案名片一張係被告交付予丙○○而屬丙○○所有且
    非直接供本件犯罪所用或因犯罪所得之物，亦不得宣告沒收
    。
四、公訴意旨另以：被告於上開時、地，另各有多次製造、販賣
    具有殺傷力之改造玩具手槍、子彈予綽號自強、小綠島、阿
    凱之行為云云，然上開查扣之具殺傷力之改造槍枝、子彈、
    金屬槍管成品、半成品、通槍管、油標尺、鉗子、螺絲起子
    、銼刀、鋸刀、磨石、鐵鎚、型迷你型車床及所附鑽頭、車
    刀、研磨石、銅條、圓弧形金屬彈頭半成品、圓弧形金屬彈
    頭成品、彈殼半成品、底火帽、喜得丁火藥、白色火藥一盒
    、子彈彈頭設計圖、名片一張、出貨單，僅能證明前開有罪
    部分，並不能佐證公訴人所指此部份以外之犯行，而綽號小
    綠島之劉哲瑋於九十三年四月十七日警詢時亦陳稱：我沒有
    向被告買過手槍，鹽巴有無買過我不知道等語，是此部分除
    被告之自白外，並查無其他證據可資佐證。因公訴人認此分
    別與有罪部分別有連續犯裁判上一罪關係，爰均不另為無罪
    之諭知。
五、據上論斷，應依刑事訴訟法第二百九十九條第一項前段，槍
    砲彈藥刀械管條例第十一條第一項、第十二條第一項、第十
    三條第一項，刑法第十一條前段、第五十五條、五十六條、
    第四十二條第三項、第三十八條第一項第一款、第二款、第
    三款，罰金罰鍰提高標準條例第二條，現行法規所定貨幣單
    位折算新臺幣條例第二條，判決如主文。
本案經檢察官洪景明到庭執行職務。
中     華     民     國    94    年    1    月  25    日
              臺灣桃園地方法院刑事第三庭
                  審判長法  官  謝順輝
                        法  官  李昆南
                        法  官  尹  良
上正本證明與原本無異。
如不服本判決，應於判決送達後十日內向本院提出上訴狀 (應附
繕本)， 上訴於臺灣高等法院。
                        書記官  廖宜政
中　　華　　民　　國　　94　　年　　1 　　月　　25　　日
附錄：論罪科刑法條
槍砲彈藥刀械管制條例第十一條
未經許可，製造、販賣或運輸第四條第一項第一款所稱其他可發
射金屬或子彈具有殺傷力之各式槍砲者，處五年以上有期徒刑，
併科新臺幣一千萬元以下罰金。
未經許可，轉讓、出租或出借前項所列槍砲者，處三年以上十年
以下有期徒刑，併科新臺幣七百萬元以下罰金。
意圖供自己或他人犯罪之用，而犯前二項之罪者，處無期徒刑或
七年以上有期徒刑，併科新臺幣一千萬元以下罰金。
未經許可，持有、寄藏或意圖販賣而陳列第一項所列槍砲者，處
一年以上七年以下有期徒刑，併科新臺幣七百萬元以下罰金。
第一項至第三項之未遂犯罰之。
槍砲彈藥刀械管制條例第十二條
未經許可，製造、販賣或運輸子彈者，處一年以上七年以下有期
徒刑，併科新台幣五百萬元以下罰金。
未經許可，轉讓、出租或出借子彈者，處六月以上五年以下有期
徒刑，併科新台幣三百萬元以下罰金。
意圖供自己或他人犯罪之用，而犯前二項之罪者，處三年以上十
年以下有期徒刑，併科新台幣七百萬元以下罰金。
未經許可，持有、寄藏或意圖販賣而陳列子彈者，處五年以下有
期徒刑，併科新台幣三百萬元以下罰金。
第一項至第三項之未遂犯罰之。
槍砲彈藥刀械管制條例第十三條
未經許可，製造、販賣或運輸槍砲、彈藥之主要組成零件者，處
三年以上十年以下有期徒刑，併科新台幣七百萬元以下罰金。
未經許可，轉讓、出租或出借前項零件者，處一年以上七年以下
有期徒刑，併科新台幣五百萬元以下罰金。
意圖供自己或他人犯罪之用，而犯前二項之罪者，處五年以上有
期徒刑，併科新台幣一千萬元以下罰金。
未經許可，持有、寄藏或意圖販賣而陳列第一項所列零件者，第
六月以上五年以下有期徒刑，併科新台幣三百萬元以下罰金。
第一項至第三項之未遂犯罰之
